臺灣高等法院刑事判決
                                    109年度上訴字第706號
上  訴  人 
即  被  告  莊維信


                    居新北市○○區○○○路○段000巷0號0樓之0
選任辯護人  鄭世脩律師
上列上訴人因洗錢防制法等案件，不服臺灣桃園地方法院108年
度金訴字第126號，中華民國108年12月23日第一審判決（起訴案
號：臺灣桃園地方檢察署108 年度偵字第10244號，移送併辦案
號：臺灣基隆地方檢察署108 年度偵字第996 、1172號），提起
上訴，本院判決如下：
    主  文
原判決撤銷。
乙○○幫助犯詐欺取財罪，處有期徒刑參月，如易科罰金，以新臺
幣壹仟元折算壹日。
    事  實
一、乙○○前因需錢孔急，經友人介紹透過通訊軟體LINE與某真實
    姓名年籍不詳、自稱「佩芬」之人聯繫，得知係以美化帳戶
    之方式，代辦貸款，為此要求交付個人金融機構帳戶。乙○○
    依其社會生活之通常經驗與智識思慮，對於將金融帳戶之存
    摺、提款卡及密碼提供非屬親故或互不相識之人使用，有遭
    他人利用作為財產犯罪所得財物匯入及提領工具之可能，使
    犯罪查緝更形困難，進而對該詐欺取財正犯所實行之詐欺取
    財罪行施以一定助力，有所預見，仍基於縱令他人以其所申
    辦之金融帳戶實行詐欺取財犯行亦不違本意之不確定故意，
    於民國108年9月27日前，利用便利商店門市運送服務，依「
    佩芬」指示，將其所有之臺灣中小企業銀行帳號0000000000
    0000號帳戶（下稱臺灣企銀帳戶）及臺灣銀行帳號00000000
    0000號帳戶（下稱臺灣銀行帳戶）之存摺、提款卡寄送予「
    佩芬」指定之收件人「蔡育德」，並以通訊軟體LINE告知「
    佩芬」提款卡密碼，而容任他人使用其帳戶作為詐欺取財之
    犯罪工具。「佩芬」所屬詐欺集團成員（無證據證明未滿18
    歲）即基於意圖為自己不法所有之詐欺取財犯意，佯為親友
    急需金錢借款之不實事由，向不特定人施用詐術，致甲○○、
    丙○○陷於錯誤，分別將款項匯入上開乙○○所有之金融機構帳
    戶（詳如附表所示）。
二、案經甲○○訴由桃園市政府警察局桃園分局報請臺灣桃園地方
    檢察署檢察官偵查起訴，及丙○○訴由基隆市警察局報請臺灣
    基隆地方檢察署檢察官移送併辦。
    理  由
壹、證據能力：
    本件認定犯罪事實所引用之證據，皆無證據證明係公務員違
    背法定程序所取得，又檢察官、被告乙○○及其辯護人於本院
    準備程序及審理時均同意作為證據（本院卷第61至63、84至
    86頁），復經審酌該等證據製作時之情況，尚無顯不可信與
    不得作為證據之情形，亦無違法不當與證明力明顯過低之瑕
    疵，且與待證事實具有關聯性，認為以之作為證據應屬適當
    ，依刑事訴訟法第158 條之4 反面解釋及第159 條之5規定
    ，認均有證據能力。
貳、實體部分：
一、認定犯罪事實之證據及理由：
    訊據被告矢口否認有何幫助詐欺犯行，辯稱：伊因急需辦理
    貸款，申辦期間長達1個多月，過程中「佩芬」持續以各種
    貸款話術向伊說明，伊信以為真，始將名下帳戶交付，實為
    被害人，甚至遭詐騙集團冒用身分偽造證件，並無幫助詐欺
    之犯意云云。經查：
  ㈠被告因需用金錢，經友人介紹透過通訊軟體LINE與某自稱「
    佩芬」之人聯繫，得知係以美化帳戶之方式代辦貸款，遂依
    其指示於108年9月27日前，利用便利商店門市運送服務，將
    其所有之臺灣企銀、臺灣銀行帳戶之存摺、提款卡寄送予「
    佩芬」指定之收件人「蔡育德」，並以通訊軟體LINE告知密
    碼之事實，業據被告於警詢、檢察事務官詢問、檢察官訊問
    、原審及本院審理時供述在卷（臺灣桃園地方檢察署108年
    度偵字第10244號偵查卷宗【下稱10244偵卷】第4至5頁反面
    、32至33頁、臺灣基隆地方檢察署108年度偵字第1172號偵
    查卷宗【下稱1172偵卷】第7至17、183至185頁、原審108年
    度審金訴字第114號刑事卷宗【下稱原審審金訴卷】第55至5
    7頁、原審108年度金訴字第126號刑事卷宗【下稱原審金訴
    卷】第53至54、113至115頁、本院卷第64頁），且有被告之
    臺灣銀行-客戶影像查詢資料、臺灣企銀客戶基本資料查詢
    、LINE 對話紀錄擷圖、7-ELEVEN交貨便服務單附卷可資佐
    證（臺灣基隆地方檢察署107 年度聲拘字第87號偵查卷宗【
    下稱聲拘卷】第41至45頁、10244偵卷第13頁反面、1172偵
    卷第51頁正反面、原審審金訴卷第61至211 頁），此情首堪
    認定。
  ㈡而「佩芬」所屬詐欺集團成員取得被告提供之帳戶後，即基
    於意圖為自己不法所有之詐欺取財犯意，於附表所示時間，
    以各該不實事由向甲○○、丙○○施用詐術，致渠等陷於錯誤，
    分別於附表所示時間，將如附表所示款項匯入附表所示帳戶
    之事實，則據證人即告訴人甲○○於警詢時（10244偵卷第8頁
    正反面）、證人即告訴人丙○○於檢察官訊問時（臺灣基隆地
    方檢察署108年度偵字第996號偵查卷宗【下稱996偵卷】第2
    5至26頁）證述綦詳。並有被告之臺灣銀行存款存摺歷史明
    細批次查詢結果、臺灣企銀活期存款交易明細表、告訴人甲○○提出之郵政跨行匯款申請書在卷足稽（10244偵卷第11、1
    5頁、聲拘卷第47頁）。從而，被告將其所有之臺灣企銀、
    臺灣銀行帳戶交付「佩芬」，為「佩芬」所屬詐欺集團成員
    用以詐騙甲○○、丙○○之財物得手，亦足認定。
  ㈢被告雖否認有何幫助詐欺犯行，而以前揭情詞置辯。惟查，
    金融機構帳戶係本於個人社會信用從事資金流通，具有強烈
    屬人性格，此項理財工具，一般民眾皆得申請使用，並無特
    殊限制，若有藉端向他人蒐集帳戶者，依通常社會經驗，當
    就其是否為合法用途存疑。尤以近來利用人頭帳戶作為詐欺
    取財之犯罪工具，迭有所聞，此經政府機關、傳播媒體廣為
    宣導周知。被告具有高職學歷，復有相當之工作經歷及使用
    金融機構帳戶之經驗（本院卷第90頁），深諳金融卡係以所
    設密碼為唯一識別方式，其同時持有金融卡、密碼者，將得
    任意利用該帳戶從事各種金融活動，其中尤以存匯轉帳、提
    領款項最為普遍。被告於偵審過程供稱：伊因急用金錢，經
    友人介紹以通訊軟體LINE聯繫自稱「佩芬」之人，對方表示
    伊評分過低，要用存簿、提款卡幫伊作帳，伊當時曾想過何
    以貸款需要存簿、提款卡，亦無法肯定帳戶是否會被對方濫
    用，且「佩芬」表示若察覺帳戶有問題，可以向銀行掛失，
    伊便未多想即將存簿、提款卡寄出等語（10244偵卷第4頁反
    面、32頁反面、原審審金訴卷第56至57頁、本院卷第90頁）
    ，證人蕭詠宣於原審審理時亦具結證稱：當時被告有借款需
    求，伊在臉書社群網站看到信貸廣告，就傳給被告，伊自己
    也有透過該廣告將「佩芬」加入通訊軟體LINE好友申辦貸款
    ，結果「佩芬」要求交付提款卡、密碼，伊覺得很奇怪，就
    直接把「佩芬」封鎖了，並且詢問被告是否也經「佩芬」要
    求提供金融卡、密碼，叫被告要斟酌、想清楚，被告表示沒
    關係，反正也沒有別的方法可以籌錢，只能試試看等語綦詳
    （原審金訴卷第99至104頁），顯見被告於「佩芬」要求提
    供帳戶存摺、提款卡、密碼時確曾起疑，「佩芬」甚且建議
    若察覺帳戶有問題，可以向銀行掛失，復經提供該貸款管道
    之友人蕭詠宣提醒，實已預見金融帳戶恐遭違法使用之情，
    仍因需錢孔急，於利用人頭帳戶遂行詐欺犯罪手法甚囂塵上
    之際，在該要求帳戶者之真實姓名、年籍均付之闕如之情況
    下，枉顧帳戶被利用為犯罪工具之危險，將存摺、提款卡、
    密碼交付素昧平生之人，任由毫無所悉之不詳人士管領支配
    ，對於詐欺犯罪不法構成要件之實現，雖非有意使其發生，
    然此項結果之發生，顯不違背被告之本意，其容任之心態，
    即屬不確定故意甚明。被告主觀上真有辦理貸款之意，及其
    事後身分遭人冒用等情，均無從解免被告提供個人金融機構
    帳戶，使他人得以遂行詐欺犯罪之罪責。
  ㈣綜上，本案事證明確，被告犯行堪予認定。
二、論罪：
  ㈠按刑法上之幫助犯，係對於犯罪與正犯有共同之認識，而以
    幫助之意思，對於正犯資以助力，而未參與實施犯罪之行為
    者而言（最高法院88年度台上字第1270號判決意旨參照）。
    是如未參與實施犯罪構成要件之行為，且係出於幫助之意思
    提供助力，即屬幫助犯，而非共同正犯。被告交付其所有之
    臺灣企銀、臺灣銀行帳戶存摺、提款卡及密碼供「佩芬」使
    用，使附表所示被害人遭詐騙而將款項匯入各該帳戶，僅為
    他人之詐欺取財犯行提供助力，尚無證據足以證明被告主觀
    上有以自己實施詐欺取財犯罪之意思，或與「佩芬」所屬詐
    欺集團成員有詐欺取財犯罪之犯意聯絡，或有直接參與詐欺
    取財犯罪構成要件行為分擔等情事。是核被告所為，係犯刑
    法第30條第1 項前段、第339條第1項之幫助詐欺取財罪。
  ㈡被告提供其所有之臺灣企銀、臺灣銀行帳戶，雖經「佩芬」
    所屬詐欺集團成員持向附表所示被害人詐取金錢，惟被告僅
    有一交付帳戶之行為，其以一行為侵害二名被害人之財產法
    益，係以一行為觸犯相同罪名之二罪，為想像競合犯，應依
    刑法第55條規定，從一幫助詐欺取財罪處斷。附表編號2檢
    察官移送併案審理部分，與經起訴論罪之附表編號1 部分，
    有想像競合之裁判上一罪關係，為起訴之效力所及，本院自
    應併予審理。
  ㈢被告基於幫助詐欺之不確定故意，而為構成要件以外之行為
    ，為幫助犯，是依刑法第30條第2項規定，減輕其刑。
三、不另為無罪諭知部分：
  ㈠公訴意旨另略以：被告明知金融機構帳戶相關資料為個人信用
    之表徵，且任何人均可自行到金融機構申請開立存款帳戶而無
    特別之窒礙，並可預見將自己所有之金融機構帳戶存摺、提款
    卡及提款密碼等資料提供與他人時，極可能供詐欺集團作為
    人頭帳戶使用，用以匯入詐欺之贓款後，再使用存摺、提款
    卡及提款密碼等提領方式，將詐欺所得之贓款領出，使偵查犯
    罪之人員與被害人均難以追查此詐欺犯罪所得財物，而掩飾
    詐欺集團犯罪所得之去向，仍基於縱所提供之帳戶被作為掩
    飾詐欺取財不法犯罪所得去向及幫助他人詐欺取財亦不違背其
    本意之不確定故意，於民國107年9月27日晚間7時58分許，將
    其申辦之臺灣中小企業銀行帳號000-00000000000號帳戶（
    下稱臺企帳戶）之存摺及提款卡（提款密碼已依指示變更）
    ，透過不知情之統一超商收送貨人員，以交貨便寄與真實身分
    不詳自稱為「蔡育德」者指定之取件人，藉此掩飾不法所得去
    向並提供給該某詐欺集團成員使用。嗣該詐欺集團成員取得
    被告上開臺企帳戶之存摺及提款卡後，即與其所屬之詐騙集
    團，共同意圖為自己不法之所有，基於詐欺取財之犯意聯絡，
    由不詳詐騙集團成員，於同年10月4日下午2時30分許，撥打電
    話予甲○○，假冒為其姪女「洪婉禎」，佯稱因生意周轉不靈亟
    需用錢云云，致甲○○陷於錯誤，於翌（5）日下午3時30分許
    匯款新臺幣（下同）10萬元至上開臺企帳戶，旋遭提領殆盡
    。嗣甲○○發覺有異報警處理，方循線查知上情。因認被告另涉
    犯洗錢防制法第14條第1項之洗錢罪嫌。
  ㈡經查：
  ⑴按洗錢防制法之立法目的，依同法第1 條之規定，係在防制
    洗錢，打擊犯罪。申言之，即在於防範與制止特定犯罪所得
    藉由洗錢行為（例如經由各種金融機構或其他交易管道），
    使其形式上轉換成為合法來源，而掩飾或切斷犯罪所得來源
    與犯罪之關聯性以躲避查緝。是洗錢防制法第2條第2款之洗
    錢行為，除有掩飾或隱匿特定犯罪所得之本質、來源、去向
    、所在、所有權、處分權或其他權益之行為外，仍須有旨在
    避免追訴、處罰而為上述行為之犯意，始克相當。又提供帳
    戶（例如：販售帳戶予他人使用、廠商提供跨境交易使用之
    帳戶作為兩岸詐欺集團處理不法贓款使用）以掩飾不法所得
    之去向，固為洗錢行為之態樣。然於交付帳戶予他人使用，
    使他人藉以取得特定犯罪所得之情形，是否當然即屬掩飾不
    法所得之去向，而可構成洗錢行為，不無可疑。因此，是否
    為洗錢防制法第2條第2款之洗錢行為，自應就犯罪全部過程
    加以觀察，包括行為人是否具有洗錢之犯意，以及有無因而
    使特定犯罪所得之本質、來源、去向、所在、所有權、處分
    權或其他權益有所改變，或有無阻撓或危及對特定犯罪所得
    來源追查或處罰之行為在內。若僅係行為人對特定犯罪所得
    作直接使用或消費之處分行為，尚非該法所規範之洗錢行為
    。
  ⑵被告於本案交付臺灣企業銀行帳戶予「佩芬」，「佩芬」所
    屬詐欺集團成員係於被害人將金錢匯入該帳戶後，自其帳戶
    直接提領，足認被告交付帳戶直供被害人匯入款項，及詐欺
    集團成員取款，而為「佩芬」所屬詐欺集團成員遂行詐欺犯
    罪之手段，並無藉由被告提供之帳戶洗錢，使被害人匯入款
    項經由與帳戶內其他款項混同，或為各種交易後再行流入，
    以轉換成為合法來源，其贓款未經上開清洗行為（money la
    undering），逕為詐欺集團成員領出，由其交易紀錄仍可直
    接判斷被害人之匯款，難認已改變詐欺犯罪所得之本質、來
    源、去向、所在、所有權、處分權或其他權益，而掩飾或切
    斷犯罪所得來源與犯罪之關聯性，致構成洗錢行為。
  ⑶再參酌105年12月28日修正公布之洗錢防制法第2條修正理由
    謂：「洗錢行為之處罰，其規範方式應包含洗錢行為之處置
    、分層化及整合等各階段。現行條文區分自己洗錢與他人洗
    錢罪之規範模式，僅係洗錢態樣之種類，未能完整包含處置
    、分層化及整合等各階段行為。為澈底打擊洗錢犯罪，爰參
    酌FATF（防制洗錢金融行動工作組織Finacial Action Task
     Force）40項建議之第3項建議，參採聯合國禁止非法販運
    麻醉藥品和精神藥物公約（the United Nations Conventio
    n against Illicit Traffic in Narcotic Drugs and Psyc
    hotropic Substances ，以下簡稱維也納公約）及聯合國打
    擊跨國有組織犯罪公約（the United Nations Convention 
    against Transnational Organized Crime）之洗錢行為定
    義，修正本條。」我國洗錢防制法對於洗錢之定義，既是參
    酌上開二公約而制定，則該二公約之規範內容，即得作為歷
    史解釋之依據。依維也納公約第3 條第b、c款，明定行為人
    必須明知洗錢標的財產係源自特定犯罪，及聯合國打擊跨國
    有組織犯罪公約第6 條第a、b款，明定行為人必須明知洗錢
    標的財產為犯罪所得，且均明定明知洗錢標的財產是源自特
    定犯罪或該特定犯罪之參與犯。從而，在特定犯罪尚未發生
    ，或犯罪所得即洗錢標的尚未產生時，單純提供帳戶之人因
    未能確定而明知特定犯罪已存在，亦無從明知洗錢標的財產
    為犯罪所得，則與上開二公約所規定之定義不符。是以洗錢
    防制法第2 條修正理由第3點所舉之第4種態樣「提供帳戶以
    掩飾不法所得之去向，例如：販售帳戶予他人使用」，應僅
    限縮於特定犯罪已發生，或犯罪所得即洗錢標的已產生時，
    而提供帳戶以掩飾不法所得之去向，才屬於洗錢防制法第2
    條第2款所稱之洗錢類型，亦即必須先有犯罪所得或利益，
    再加以掩飾或隱匿，方是本法所稱之洗錢行為。從而，被告
    並非故意提供帳戶予他人，以供他人為詐欺取財之行為，而
    係基於幫助詐欺之不確定故意，單純交付帳戶供「佩芬」所
    屬詐欺集團成員充作日後從事詐欺取財犯罪使用，無從認定
    被告主觀上有洗錢之犯意。
  ㈢綜上，洗錢防制法制訂之目的應係在防止特定犯罪不法所得
    之資金或財產，藉由洗錢行為，諸如經由各種金融機關或其
    他交易管道，轉換成為合法來源之資金或財產，切斷資金與
    當初犯罪行為之關連性，隱匿犯罪行為或該資金不法來源或
    本質，使偵查機關無法藉由資金之流向追查犯罪行為人，足
    認其所保護之法益為國家對特定犯罪之追訴及處罰。而本件
    被告提供臺灣企業銀行帳戶幫助犯罪之目的，充其量僅在作
    為被害人匯款之入戶帳戶使用，並無掩飾、隱匿該犯罪所得
    之本質、來源、去向、所在，或使他人逃避刑事追訴而移轉
    或變更特定犯罪所得之情事。況「佩芬」所屬詐欺集團成員
    向被害人施用詐術後，利用被告提供之臺灣企業銀行帳戶收
    款，核屬該正犯實施詐欺行為之犯罪手段，並非為犯罪行為
    人取得財物後，另為掩飾、隱匿詐欺所得之行為，亦非被告
    於該人實施詐欺犯罪取得財物後，提供帳戶為之掩飾、隱匿
    ，更難認被告主觀上有何洗錢之犯意。是被告提供臺灣企業
    銀行帳戶之行為，容與洗錢防制法第14條第1項洗錢罪之構
    成要件有間，自非得以洗錢之罪名相繩，原應為無罪之諭知
    。惟檢察官起訴書就所指被告洗錢行為，與前揭經起訴論罪
    之幫助詐欺犯行有想像競合之裁判上一罪關係，爰不另為無
    罪之諭知。
四、撤銷原判決之理由及科刑審酌事由：
  ㈠原審以被告犯幫助詐欺取財罪，事證明確，予以論罪科刑，
    固非無見。惟按案件起訴後，檢察官以公函就其他部分之事
    實函請法院併案審理。此項公函之性質僅在促使法院注意而
    已，非屬訴訟上之請求。故檢察官以公函移請法院併案審理
    部分，必須與已起訴部分均成立犯罪，且二部分之間具有實
    質上一罪或裁判上一罪關係，法院始得一併加以審判。若法
    院認為移送併案審理部分並不構成犯罪，或不能證明有該移
    送併案審理部分之事實，即與起訴部分不生實質上一罪或裁
    判上一罪關係，法院自不得對之加以審判，應將該移送併案
    部分退回由原檢察官另為適法之處理（最高法院95年度台上
    字第7067號判決意旨參照）。原審認臺灣基隆地方檢察署10
    8年度偵字第996、1172號移送併案意旨所指被告提供臺灣銀
    行帳戶涉犯洗錢防制法第14條第1項洗錢罪嫌部分，不能證
    明被告行為時具有以其行為切斷犯罪所得款項與犯罪行為關
    聯性，隱匿其犯罪所得本質之主觀犯意，且偵查機關仍得查
    知該款項來源之不法性，及據以追查款項之流向，非得以洗
    錢之罪名相繩，則檢察官移送併案關於被告提供臺灣銀行帳
    戶之洗錢犯行部分，即與本案經起訴部分（即被告提供臺灣
    企銀帳戶之幫助詐欺取財部分），不具有實質上一罪或裁判
    上一罪關係，而此部分又係檢察官以行政公函請求法院併案
    審理，非屬訴訟上之請求，既無訴之存在，亦非本件起訴效
    力所及，原審自應將該部分退回由原檢察官另為適法之處理
    ，始為合法。乃原判決竟就上揭移送併案部分之事實予以審
    判，並以該部分不能證明犯罪，而不另為無罪之諭知，容有
    未受請求之事項予以判決之違背法令之失。被告上訴仍執前
    詞否認犯罪，均經指駁如前，洵屬無據，惟原判決既有上開
    可議之處，自應由本院予以撤銷改判。
  ㈡爰以行為人之責任為基礎，審酌被告為以美化個人資力方式
    取得貸款，貿然提供金融機構帳戶，幫助詐欺正犯詐騙告訴
    人甲○○、丙○○之財物，所肇損害非微，影響經濟秩序，危害
    金融安全與社會治安，破壞互信機制，使不法份子得藉此輕
    易詐取財物、隱匿真實身分，徒增檢警機關追查詐欺集團犯
    罪及被害人求償困難，助長詐欺犯罪猖獗，所生危害非輕，
    兼衡被告前無犯罪紀錄，素行良好（本院卷第33頁），高職
    畢業之智識程度（本院卷第41頁），其犯罪之動機、目的、
    手段，於本院審理時自承之工作所得、經濟能力、無扶養親
    屬之家庭生活狀況（本院卷第90頁），復念被告並未實際參
    與詐欺取財之犯行，涉案程度、情節較輕，於本案亦無證據
    證明被告確有獲利，暨被告犯後否認犯行，且未能與告訴人
    等達成和解，賠償損害，於犯後態度無從為更有利考量等一
    切情狀，量處如主文第二項所示之刑，並諭知易科罰金之折
    算標準，資為懲儆。
五、沒收：
    被告交付「佩芬」供所屬詐騙集團成員使用之臺灣企銀、臺
    灣銀行帳戶提款卡、存摺，均未扣案，且該帳戶經列管為警
    示帳戶，應無再作非法用途之虞，其沒收與追徵實欠缺刑法
    上之重要性，依刑法第38條之2 第2 項規定，不予宣告沒收
    、追徵。又本案被告提供帳戶予詐騙集團成員使用，並無證
    據足以證明被告已實際獲取犯罪所得，自無從諭知沒收、追
    徵，附此敘明。
據上論斷，應依刑事訴訟法第369條第1項前段、第364條、第299
條第1項前段，刑法第30條第1項前段、第2項、第339條第1 項、
第55條、第41條第1項前段，刑法施行法第1條之1第1項，判決如
主文。
本案經檢察官邱文中提起公訴，由檢察官陳正芬到庭執行職務。
中　　華　　民　　國　　109 　年　　4 　　月　　22　　日
                  刑事第三庭    審判長法　官  張惠立  
                                      法　官  劉兆菊 
                                      法　官  廖怡貞
以上正本證明與原本無異。
檢察官如不服本判決，應於收受送達後20日向本院提出上訴書狀
，惟須受刑事妥速審判法第9條限制。其未敘述上訴之理由者，
並得於提起上訴後20日內向本院補提理由書(均須按他造當事人
之人數附繕本)「切勿逕送上級法院」。
刑事妥速審判法第9條：
除前條情形外，第二審法院維持第一審所為無罪判決，提起上訴
之理由，以下列事項為限：
一、判決所適用之法令牴觸憲法。
二、判決違背司法院解釋。
三、判決違背判例。
刑事訴訟法第 377 條至第 379 條、第 393 條第 1 款之規定，
於前項案件之審理，不適用之。
                                      書記官  劉芷含
中　　華　　民　　國　　109 　年　　4 　　月　　22　　日
附錄本案論罪科刑法條全文
中華民國刑法第339條
意圖為自己或第三人不法之所有，以詐術使人將本人或第三人之
物交付者，處5年以下有期徒刑、拘役或科或併科50萬元以下罰
金。
以前項方法得財產上不法之利益或使第三人得之者，亦同。
前二項之未遂犯罰之。  
附表：
編號 被害人 詐騙方式 匯款時間 匯入帳戶 匯入款項（新臺幣） 1 甲○○ 「佩芬」所屬詐騙集團成員於107 年10月4 日下午2 時30分許聯繫甲○○，佯為其姪女「洪婉禎」，急用金錢借款周轉，致甲○○陷於錯誤，依指示匯款。 107 年10月5 日下午3 時30分許 被告所有之臺灣企銀帳戶 10萬元 2 丙○○ 「佩芬」所屬詐騙集團成員於107 年10月1 日聯繫丙○○，楊為其親家，因土地投資急用金錢借款周轉，致丙○○陷於錯誤，依指示匯款。 107 年10月3 日中午12時34分許 被告所有之臺灣銀行帳戶 30萬元